臺灣新北地方法院板橋簡易庭小額民事判決
110年度板小字第4725號
原      告  顧明德  
被      告  周正偉  

上列當事人間請求侵權行為損害賠償事件，本院於民國111年3月
3日言詞辯論終結，判決如下：
    主      文
被告應給付原告新臺幣肆萬參仟參佰參拾貳元，及自民國一一０
年十一月二十二日起至清償日止，按週年利率百分之五計算之利
息。
原告其餘之訴及假執行之聲請均駁回。
訴訟費用新臺幣壹仟元，由被告負擔新臺幣伍佰陸拾元，餘由原
告負擔。
本判決原告勝訴部分得假執行。
    事實及理由
一、原告主張：
  ㈠被告於民國110年2月3日0時26分許，騎乘車牌號碼000-0000
    號機車，行經新北市永和區安樂路72巷與安樂路口時，因行
    經無號誌交岔路口，遇劃有「停」字標誌，支線道車未讓幹
    線道車先行之過失，致撞擊原告所駕駛之車牌號碼000-0000
    號營業小客車（下稱系爭車輛），致系爭車輛受損，故請求
    被告賠償汽車維修期間14天營業損失新臺幣（下同）21,182
    元（1513元×14天＝21,182元）、車輛修理費56,205元（工資
    39,000元、零件17,205元），總計77,387元，爰依侵權行為
    損害賠償之法律關係，請求被告賠償損害等語。並聲明：⑴
    被告應給付原告77,387元，及自起訴狀繕本送達翌日起至清
    償日止，按週年利率百分之5計算之利息。⑵願供擔保請准宣
    告假執行。
  ㈡對於被告抗辯之陳述：原告主張被告應該負擔全責，因為原
    告是靜止狀態起步，而被告是高速狀態撞過來，原告來不及
    反應。
二、被告則以：被告認為雙方都有肇事責任，請法院認定雙方肇
    事責任比例。對於原告請求車損費用56,205元部分，零件部
    分應該依法計算折舊。營業損失，金額過高，且否認14天都
    在工作等語置辯，並聲明：原告之訴駁回。
三、法院之判斷：
  ㈠原告主張之事實，業據其提出新欣汽車商行出具之估價單、
    統一發票、臺北市多元化計程車產業工會函、新北市政府警
    察局道路交通事故初步分析研判表、新北市政府警察局永和
    分局道路交通事故當事人登記聯單、車損照片為證，並據本
    院依職權向新北市政府警察局永和分局調閱本件道路交通事
    故調查卷宗，核閱屬實，而被告對於其有肇事責任亦未爭執
    ，是依本院調查證據之結果，堪信原告前揭主張為真。
  ㈡按因故意或過失，不法侵害他人之權利者，負損害賠償責任
    ；汽車、機車或其他非依軌道行駛之動力車輛，在使用中加
    損害於他人者，駕駛人應賠償因此所生之損害，民法第184
    條第1項前段、第191條之2前段分別定有明文。查被告因過
    失侵權原告財產權之事實，業經認定於前，從而，原告依前
    開規定，訴請被告負賠償責任，核屬有據。茲將原告得請求
    賠償之金額，分述如下：
    1.系爭車輛維修費用部分： 
      按不法毀損他人之物者，被害人得請求賠償其物因毀損所
      減少之價額，民法第196條定有明文，復依民法第196條請
      求賠償物被毀損所減少之價額，得以修復費用為估定之標
      準，但以必要者為限（例如：修理材料以新品換舊品，應
      予折舊）。被害人如能證明其物因毀損所減少之價額，超
      過必要之修復費用時，就其差額，仍得請求賠償【最高法
      院77年度第9次民事庭會議決議㈠可資參照】。經查，原告
      主張系爭車輛因本件事故受損，其因而支付系爭車輛修復
      費用56,205元乙情（工資39,000元、零件17,205元），業
      據提出新欣汽車商行出具之估價單為佐，惟該修復費用之
      零件係以新品更換舊品，則應扣除折舊後計算其損害。復
      依行政院財政部發布之「固定資產耐用年數表」規定，計
      程車其耐用年數為4年，並依同部訂定之「固定資產折舊
      率表」規定，耐用年數4年依定率遞減法之折舊率為千分
      之438，其最後1年之折舊額，加歷年折舊累計額，其總和
      不得超過該資產成本原額10分之9。準此，系爭車輛係於1
      03年3月出廠，有系爭車輛行車執照影本在卷足憑（見本
      院卷第49頁），至本件事故發生之110年2月3日，系爭車
      輛之實際使用年數已逾4年，故原告就零件部分得請求之
      金額應以1,721元為限（計算式：17,205元×1/10＝1,721元
      ，元以下四捨五入），加計無須折舊之工資39,000元，原
      告所得請求系爭車輛修復費用為40,721元（計算式：1,72
      1元＋39,000元＝40,721元）。
    2.營業損失部分：
      按損害賠償，除法律另有規定或契約另有訂定外，應以填
      補債權人所受損害及所失利益為限。依通常情形，或依已
      定之計劃、設備或其他特別情事，可得預期之利益，視為
      所失利益，民法第216條定有明文。查，原告主張其擔任
      計程車司機，以駕駛系爭車輛為業，系爭車輛因本件事故
      受損送廠維修14日一情，業據提出前揭估價單在卷為憑，
      參酌原告提出之臺北市多元化計程車產業工會函，其上記
      載該市2000cc以上動力計程小客車營業額每日平均營業收
      入為1,513元。是以，原告請求被告賠償之營業損失21,18
      2元，應認可採（計算式：1,513元×14日＝21,182元）。
    3.綜上，原告得請求之金額為61,903元（40,721元＋21,182
      元＝61,903元）。
  ㈢再按損害之發生或擴大，被害人與有過失者，法院得減輕賠償金額，或免除之，民法第217條第1項定有明文。又基於過失相抵之責任減輕或免除，法院對於賠償金額減至何程度，應斟酌雙方原因力之強弱與過失之輕重以定之（最高法院99年度台上字第1580號判決）。查，本件事故發生時，被告固有行經無號誌交岔路口，遇劃有「停」字標線，支線道車未讓幹線道車先行之肇事責任，惟原告行駛之安樂路往中正路方向，路面劃有「慢」字標線，亦應減速慢行，作隨時停車之準備，然原告於接受道路交通事故調查時自陳仍以約每小時30到40公里前進等語（見本院卷第71頁），致系爭車輛左前車頭與被告所騎乘之機車發生碰撞，顯示其行經交岔路口，同有未依標線指示之肇事責任，新北市政府警察局道路交通事故初步分析研判表亦同此認定（見本院卷第17頁），並製舉發違反道路交通管理事件通知單在卷為憑（見本院卷第103頁）。從而，本院認被告騎乘機車因行經無號誌交岔路口，遇劃有「停」字標誌，支線道車未讓幹線道車先行為肇事主因，而原告行經無號誌交岔路口未減速慢行，做隨時停車之準備，亦為肇事次因，故原告就本件事故損害之發生與有過失。本院審酌依本件事故肇事經過及兩造原因力之強弱，認以酌減被告30%之過失責任為適當，據此折算被害人與有過失之比例後，本件原告得請求被告賠償之金額為43,332元（計算式：61,903元×70%＝43,332元，元以下四捨五入）。
  ㈣末按遲延之債務，以支付金錢為標的者，債權人得請求依法
    定利率計算之遲延利息。給付無確定期限者，債務人於債權
    人得請求時，經其催告而未為給付，自受催告時起，負遲延
    責任。其經債權人起訴而送達訴狀，或依督促程序送達支付
    命令，或為其他相類之行為者，與催告有同一之效力。應付
    利息之債務，其利率未經約定，亦無法律可據者，週年利率
    為百分之5，民法第233條第1項、第229條第2項及第203條分
    別定有明文。本件原告請求被告給付之損害賠償，係以支付
    金錢為標的，且無確定期限及約定利率，故原告請求被告給
    付自起訴狀繕本送達翌日即110年11月22日起至清償日止，
    按週年利率百分之5計算之利息，併應准許。
四、綜上所述，原告依侵權行為損害賠償之法律關係，請求被告
    給付43,332元，及自起訴狀繕本送達翌日即110年11月22日
    起至清償日止，按週年利率百分之5計算之利息，為有理由
    ，應予准許。逾此範圍之請求，為無理由，應予駁回。
五、本件原告勝訴部分係適用小額訴訟程序所為被告敗訴之判決
    ，依民事訴訟法第436條之20，應依職權宣告假執行。至原
    告敗訴之部分，其假執行之聲請即失所附麗，應予駁回。
六、本件係小額訴訟事件，依民事訴訟法第436條之19第1項規定
    ，確定本件訴訟費用額為第一審裁判費1,000元，並依兩造
    勝敗訴比例，由被告負擔560元，餘由原告負擔。　　
中　　華　　民　　國　　111 　年　　3 　　月　　31　　日
                  臺灣新北地方法院板橋簡易庭
                        法  官  陳怡親
以上正本係照原本作成。
如不服本判決，應於送達後20日內，向本院提出上訴狀，並表明
上訴理由（上訴理由應表明一、原判決所違背之法令及具體內容
。二、依訴訟資料可認為原判決有違背法令之具體事實。），如
於本判決宣示後送達前提起上訴者，應於判決送達後20日內補提
上訴理由書（須附繕本），如未於上訴後20日內補提合法上訴理
由書，法院得逕以裁定駁回上訴。
中　　華　　民　　國　　111 　年　　3 　　月　　31　　日
                        書記官  劉芷寧